Sebastián Martínez Velandia

Estudiante de Ingeniería de sistemas



msebasv@outlook.com



+57 3022575182

Perfil

Soy un apasionado desarrollador de software y estudiante de ingeniería de sistemas con experiencia en entidades financieras en el área comercial. Mi enfoque principal es en el desarrollo de software frontend, donde he demostrado habilidades sobresalientes en React JS, además del manejo de lenquajes de marcado HTML y estilos CSS. Mi experiencia se extiende al desarrollo backend, donde tengo conocimientos en lenguajes de programación como Java, JavaScript y Python, los cuales he aplicado en la creación de aplicaciones y proyectos mediante el uso del framework Django. Adicionalmente, cuento con experiencia en la gestión de bases de datos, incluyendo MySQL y POSTGRESQL, lo que contribuye a mi comprensión integral del ciclo de vida del desarrollo de software.

Experiencia

Técnico de soporte de sistemas

Nov 2022 - Junio 2023

Curaduría Urbana 2 de Bogotá

- Manejo de la base de datos con el gestor de base de datos Microsoft Access y la corrección de errores que pueda presentar.
- Creación de un sistema de PQRSDF (Peticiones, Quejas, Reclamos, Sugerencias, Denuncias y Felicitaciones) utilizando Python y Django, y con una base de datos PostgreSQL.
- Resolución de problemas técnicos de hardware y mantenimiento de equipos.

Teleoperador - Servicio al cliente

Oct 2021 - Ene 2022

Amazon

Atención de cliente abusador en diferentes canales de contacto, para prevención de fraude y abuso de concesiones, por medio de análisis e investigación de diferentes comportamientos del cliente, cumpliendo con normas de proceso y metas por productividad y calidad.

Asesor Financiero

Jul 2019 - Mar 2020

Banco Davivienda

Asesoria a cliente presencial acerca de las plataformas digitales (Pagina web, Aplicacion Móvil, Cajeros) adicionalmente brindando información acerca de los diferentes productos ofertados por el banco.

Cajero Bancario

Feb 2019 - Jul 2019

Banco Davivienda

Manejo, control de efectivo y cheques ademas de servicio al cliente para transacciones financieras como retiros, depósitos y movimiento entre cuentas

Formación

Ingeniería de sistemas (Sexto semestre)

En curso

Universidad El Bosque

Misión TIC 2021

Ministerio de Tecnologías de la Información y las Comunicaciones

Técnico en Asesoría comercial y operaciones de entidades 2020 financieras

Sena (Servicio Nacional de Aprendizaje)

Contacto

Correo msebasv@outlook.com

Teléfono +57 3022575182

Linkedin linkedin.com/in/msebasv/

Github github.com/msebasv

Habilidades

React Js

Python

Javascript

Java

Mysql

PostgreSQL

Diango

Cursos

Sena

- Variables y estructuras de control en la programación orientada a objetos (POO): Java.
- Metodología de la programación de sistemas informáticos.
- Desarrollo de aplicaciones con interfaz gráfica, manejo de eventos, clases y objetos: Java.

Platzi

Curso de React JS